# 请教陈版，关于递延所得税列报事项

提问人：墨墨 1990 时间：2022-03-22 19:14:31
请教陈版，子公司持续亏损，个别报表未确认递延所得税资产，母公司个别报表对子公司的长投减值计提了递延所得税资产（按照中审众环问题2-3-29合并应保留该部分递延所得税资产），这部分递延所得税资产在合并层面应当如何列报，在合并报表层面是将其调整为子公司的可抵扣亏损及资产减值对应的暂时性差异列报吗

回答人：chenyiwei
这种情况下，子公司本身的状况是不支持确认与可抵扣亏损、资产减值相关的递延所得税资产的，因此建议在合并报表层面不要保留该项递延所得税资产。